【裁判字號】    88,易,940
【裁判日期】    890327
【裁判案由】    詐欺
【裁判全文】
臺灣士林地方法院刑事判決                          八十八年度易字第九四號
    公  訴  人  臺灣士林地方法院檢察署檢察官
    被      告  丁○○
右列被告因詐欺案件，經檢察官提起公訴 (八十七年度偵字第一一六三七號)，本院
判決如左：
    主  文
丁○○意圖為自己不法之所有，以詐術使人將本人之物交付，處有期徒刑伍月。
    事  實
一、丁○○為亞紳國際開發股份有限公司（下稱亞紳公司）之負責人，意圖為自己不
    法之所有，為籌措資金銷售該公司自身經銷之產品、擴充市○○路，於民國八十
    七年七月間，在中國大陸上海向乙○○訛稱將籌組三Ｃ＋Ｔ全球企業聯盟及ＫＦ
    Ｃ組織，並提出企劃書、股東代表人名錄，誑稱召募二十五位股東，每股美金一
    萬二千五百元，總投資額美金三十一萬二千五百元，由其中遴選五位董事負責募
    集資金，共同銷售各股東企業之產品，並另於大陸華南地區成立ＫＦＣ組織，以
    籌設肯德基炸雞連鎖分店，力邀乙○○加入，使乙○○陷於錯誤，於八十七年七
    月十日匯款美金兩萬五千元至其所指定之亞紳國際開發股份有限公司於臺灣土地
    銀行信義分行設立之帳戶（帳號00000000000之一），丁○○收受前
    開款項後，即將該款用於購買、銷售該公司經營之產品，並未籌組右揭聯盟及成
    立ＫＦＣ組織。嗣乙○○發現丁○○所交付之股東代表人名錄所列之人大部分均
    未加入該聯盟及組織，因聯盟及組織無法籌設要求退款，丁○○竟稱資金已全數
    投入運作，須有人加入始可退款，乙○○始悉受騙。
二、案經告訴人乙○○訴由臺灣士林地方法院檢察署檢察官偵查起訴。
    理  由
一、訊據被告丁○○雖坦承告訴人乙○○有右揭匯款投資之事實，惟矢口否認有詐欺
    之犯行，辯稱：三Ｃ＋Ｔ全球企業策略聯盟之構想是由林亞倫（甲○○）所提出
    ，原先預計股東有二十五個，但正式召幕的只有五、六名股東，該組織進誰的貨
    銷售是由林亞倫勾選出三樣產品，且同意有廣告的產品以六折進貨，沒有廣告的
    以五折進貨，告訴人加入後於八十七年七月底、八月有拿保養品出來銷售，在開
 會時伊有拿出來討論要上架，但因用過會癢所以就不上架，開會時告訴人沒有參
    加。告訴人說後來經考慮不入股了，伊告訴他須有人入股他才可以退出或須經股
    東會決議他才可以退出，該聯盟現已停止運作。又當初伊有與肯德基的總監韓驥
    麟在上海開過會，他是代理肯德基在亞洲的總監，ＫＦＣ組織是第二階段，必須
    第一階段二十五種產品賺錢，才能投資第二階段云云。惟查，右開犯罪事實，業
    據告訴人指述綦詳，並有匯款單影本、三Ｃ＋Ｔ全球企業策略聯盟企劃書影本、
    策略聯盟股東代表人名錄影本等附卷足稽。且查：
    （一）依該聯盟企劃書之記載：聯盟之營收來源係：電視購物、網路行銷、美容
          沙龍產品等，惟據被告所提出之訂購單、收支明細表、貨物銷存盤點表、
          貨運統計表等，卻可見被告購入為數甚多之「天山雪蓮茶（或膠囊）」、
          「金蓮茶（或膠囊）」等物品，而該些貨品原係被告於大陸海南島所經營
          之海口亞紳保健品有限公司（下稱海口亞紳公司）所經營之業務範疇，（
          此由被告所提出之費用支出表用紙，可知海口亞紳公司經營之業務範圍包
          括天山雪蓮、護膚保養、健康食品等業務）；而證人林亞倫於本院訊問時
          則結證稱：當初與被告有談到籌組三Ｃ＋Ｔ全球企業策略聯盟，但沒有提
          到ＫＦＣ組織，因伊有作市場調查，發現化妝品類在網路上銷售是可行的
          ，被告有說要收二十五股，當初共同計劃有四個人，即伊、被告及陳重豪
          、林峻民，從開始談到貨到約二個月，貨到後因陳重豪二人發現是天山雪
          蓮茶等並非化妝品，伊認為這些東西在網路上無法銷售，所以伊與林峻民
          及陳重豪都決定退出了，伊當時聽林峻民說被告亞紳公司賣不出去的庫存
          品寄來，以後他還會這樣做，所以我們就不做了。當初伊負責網路，林峻
          民及陳重豪是提供化妝品，只有被告是拿出天山雪蓮茶，與我們當初談好
          的銷售情形不同，該天山雪蓮茶並非伊勾選，因為天山雪蓮茶在大陸是屬
          於高價位的產品，所以所有的股東都覺得不可行等語（詳本院八十九年二
          月十六日訊問筆錄），足證被告所辯伊提供伊公司之產品銷售係由林亞倫
          勾選云云，不足採信。
    （二）依該聯盟企劃書記載：該聯盟之總投資額為美金三十一萬二千五百元，計
          分為二十五個單位，每單位出資一萬二千五百美元，聯盟由五位董事代表
          二十五位股東成立董事會，初期由丁○○任召集人，任何重大決策須經董
          事會決議執行。惟被告亦坦承僅告訴人、丙○○及其弟游天郎加入聯盟，
          股東顯未及二十五人，是該組織是否可依計劃籌設已足堪慮。且丙○○應
          被告之邀匯款新台幣八十六萬九千二百五十元入股後，並未參加任何會議
          ，被告告訴伊上海佰威商務娛樂有限公司的張淑絹、正大國際財務有限公
          司的朱亮輝及新亞集團的呂九龍均有投資，被告有提到要做電視購物及大
          陸的新亞集團有投資肯德基，他要找人投資肯德基，所以伊匯款入股，伊
          匯款被告並未說是占多少股，至於是參加三Ｃ＋Ｔ全球企業策略聯盟或Ｋ
          ＦＣ組織被告並沒有說清楚等情，亦據證人陳正明到庭結證無訛（詳本院
          八十八年十月一日訊問筆錄）。被告既未經依企劃案召開任何董事會，即
          逕將告訴人資金以亞紳公司名義在臺灣、海南二地購、售前揭貨物，被告
          雖稱貨品係林亞倫選定，惟此為證人林亞所否認，已如上述，其辯稱該組
          織已運作云云，顯係為營運其本身公司產品之託詞。
    （三）被告雖提出協議合同一份，用以證明三Ｃ＋Ｔ全球企業策略聯盟確有向三
          Ｃ＋Ｔ電腦屋租用場地行銷貨物，惟依該協議合同記載，甲方為亞紳公司
          、卡爾萊麗策略聯盟管銷中心，並非三Ｃ＋Ｔ全球企業策略聯盟，且依被
          告於偵查中及本院審理時所提出之訂購單、收支明細表、貨物銷存盤點表
          、貨運統計表、銷貨單等，可發現均屬被告經營之亞紳公司及海口亞紳公
          司之產品銷售記錄。且被告自承該三Ｃ＋Ｔ全球企業策略聯盟已於八十八
          年三月間即停止經營，惟迄今仍未能提出該聯盟之獨立帳冊及盈虧統計，
          足證被告將告訴人之入股金全數用於銷售其自身公司之產品無訛。
    （四）被告於偵查中先稱ＫＦＣ組織亦進行籌設中，目前正在租土地和房子（詳
          偵查卷第一一一頁），而於本院訊問時則改稱，ＫＦＣ組織是第二階段，
          必須第一階段二十五種產品賺錢，才能投資第二階段云云，其前後所述不
          一，已難採信，且入股三Ｃ＋Ｔ全球企業策略聯盟之入股金為每股一萬二
          千五百美金，已如前述，而告訴人及丙○○均匯款二萬五千美金入股，被
          告另稱該二萬五千美金全數入股三Ｃ＋Ｔ全球企業策略聯盟，而非ＫＦＣ
          組織云云，顯屬諉卸之詞。綜上，被告前揭所辯尚難採信，其詐欺犯行應
          堪認定。
二、核被告所為係犯刑法第三百三十九條第一項之詐欺取財罪。爰審酌被告之品性、
    犯罪之動機、目的，犯罪後仍飾詞否認犯行，毫無悔意，且未賠償被害人所受損
    害，因犯罪所受之利益等一切情狀，量處如主文所示之刑，以示警懲。
據上論斷，應依刑事訴訟法第二百九十九條第一項前段、刑法第三百三十九條第一項
、罰金罰鍰提高標準條例第一條前段，判決如主文。
本案經檢察官徐文豪到庭執行職務
中    華    民    國      八十九        年      三      月      二十七  日
                                  臺灣士林地方法院刑事第二庭
                                          法  官
右正本證明與原本無異。
如不服本判決，應於判決送達後十日內，向本院提出上訴狀。
                                          書記官
中    華    民    國      八十        年              月              日
附錄本案論罪法條
刑法第三百三十九條
意圖為自己或第三人不法之所有，以詐術使人將本人或第三人之物交付者，處五年以
下有期徒刑、拘役或科或併科一千元以下罰金。
以前項方法得財產上不法之利益或使第三人得之者，亦同。
前二項之未遂犯罰之。


司法院資訊處製作；財團法人民間司法改革基金會備份。
